臺灣臺中地方法院刑事裁定
110年度聲字第3349號
聲  請  人  臺灣臺中地方檢察署檢察官
受  刑  人  蕭登元



上列聲請人因受刑人數罪併罰有二裁判以上，聲請定其應執行之
刑（110年度執聲字第2249號），本院裁定如下：
    主    文
蕭登元所犯如附表所示各罪所處之各刑，有期徒刑部分應執行有
期徒刑壹年參月。
    理    由
一、聲請意旨略以：受刑人蕭登元犯數罪，先後經判決確定如附
    表，應依刑法第53條、第51條第5款，定應執行之刑，爰依
    刑事訴訟法第477條第1項之規定聲請裁定其應執行之刑等語
    。
二、按裁判確定前犯數罪者，併合處罰之。但有下列情形者，不
    在此限。一、得易科罰金之罪與不得易科罰金之罪。二、得
    易科罰金之罪與不得易服社會勞動之罪。三、得易服社會勞
    動之罪與不得易科罰金之罪。四、得易服社會勞動之罪與不
    得易服社會勞動之罪。前項但書情形，受刑人請求檢察官聲
    請定應執行刑者，依第51條規定定之；數罪併罰有二裁判以
    上者，依第51條之規定，定其應執行之刑；數罪併罰，分別
    宣告其罪之刑，依下列各款定其應執行者：五、宣告多數有
    期徒刑者，於各刑中之最長期以上，各刑合併之刑期以下，
    定其刑期。但不得逾30年，刑法第50條、第53條、第51條第
    5款分別定有明文。再按法律上賦予法院或法官自由裁量之
    事項，並非得恣意任為或毫無限制，而須在法規或法律原則
    之規範界限內，衡酌個案之具體情況，為公平、合理、適當
    之裁決。是於裁量時，自須受法律規範之目的、精神、理念
    及法律秩序所指導。又刑法第50條規定，裁判確定前犯數罪
    者，併合處罰之，屬強制規定，目的在使被告(或受刑人)得
    依同法第51條各款規定，享有併合處罰、限制加重刑罰之恤
    刑利益。裁判確定前犯數罪符合併合處罰之案件，有2以上
    之裁判，應依刑法第51條第5款至第7款定應執行之刑者，最
    後事實審法院檢察署檢察官應依刑事訴訟法第477條第1項規
    定，聲請該法院裁定之，乃檢察官為被告之利益而為聲請，
    法院於定應執行之刑時，自不得諭知較重於原裁判合併刑期
    之總和，否則即有違數罪併罰禁止不利於被告(或受刑人)之
    恤刑立法目的，最高法院亦著有98年台抗字第697號裁判意
    旨足資參照。又按刑事判決關於有期徒刑或拘役易科罰金折
    算標準之記載，需以所犯最重本刑為5年以下有期徒刑以下
    之刑之罪，而受6個月以下有期徒刑或拘役之宣告者，始得
    為之，刑法第41條第1項亦有明文。若所犯為數罪併罰，其
    中之一罪雖得易科罰金，但因與不得易科之他罪合併處罰之
    結果，於定執行刑時，祇須將各罪之刑合併裁量，不得易科
    罰金合併執行(司法院大法官會議釋字第144號解釋意旨參照
    ）。另按數罪併罰案件，係指所定之執行刑，執行完畢而言
    ；如於定執行刑之前，因有一部分犯罪先確定，形式上予以
    執行，仍應依前揭規定定其應執行之刑，俟檢察官指揮執行
    「應執行刑」時，再就形式上已執行部分予以折抵(最高法
    院87年度台上字第4099號判決意旨參照)。
三、查本件受刑人蕭登元因公共危險等案件，經本院分別判處如
    附表編號1.至3.所示之刑，均經分別確定在案，有上開案件
    判決書各1份附於臺灣臺中地方法院檢察署(下稱臺中地檢署
    )110年度執聲字第2249號執行卷宗(下稱執行卷)可稽，且有
    臺灣高等法院被告前案紀錄表1份附卷可稽(見本院卷第11-2
    3頁)。再按受刑人所犯如附表編號1.所示案件，經本院於民
    國108年11月13日以108年度豐交簡字第942號判決判處有期
    徒刑4月，併科罰金新臺幣3萬元，有期徒刑如易科罰金，罰
    金如易服勞役，均以新臺幣1,000元折算1日，並於108年12
    月9日確定；附表編號2.所示案件，經本院於109年7月28日
    以109年度交訴字第136號判決判處有期徒刑10月，並於109
    年8月25日確定；附表編號1.及2.所示案件，另經本院以109
    年度聲字第4223號裁定應執行有期徒刑1年確定；附表編號3
    .所示案件，經本院於110年7月14日以110年度中交簡字第13
    93號判決判處有期徒刑4月，如易科罰金，以新臺幣1,000元
    折算1日，並於110年8月10日確定，亦有上開刑事裁判書各1
    份附於執行卷可稽，且有臺灣高等法院被告前案紀錄表1份
    在卷可佐(見本院卷第11-23頁)。受刑人亦於110年8月26日
    請求臺中地檢署檢察官依刑法第53條、第51條第5款規定，
    就上開各罪有期徒刑部分聲請定應執行刑，有受刑人請求並
    簽名之臺中地檢署「刑法第50條第1項但書案件是否請求定
    應執行刑調查表」1紙附於執行卷可稽。是聲請人認應依刑
    法第53條、第51條第5款之規定，定應執行之刑，本院審核
    認為本件聲請與首揭法條規定尚無不合，應予准許。又其所
    犯如附表編號1.所示之罪所處之刑，雖前於109年5月30日執
    行完畢，惟尚未與如附表編號2.及3.所示之罪所處之刑，合
    併定其應執行之刑，揆諸上揭最高法院判決意旨，仍應與如
    附表編號2.及3.所示之罪所處之刑合併定應執行之刑。又受
    刑人所犯如附表編號1.及3.所示案件原雖均得易科罰金，然
    與其所犯不得易科罰金之如附表編號2.所示案件併合處罰之
    結果，依上開說明，本院於定執行刑時，自不得併諭知易科
    罰金之折算標準。至受刑人所犯如附表編號1.所示不能安全
    駕駛致交通危險罪所宣告併科罰金刑部分，因其所犯如附表
    編號2.及3.所示之罪並無罰金刑之宣告，而無宣告多數罰金
    刑之情形，自無併定應執行刑之問題，仍應與前開所定應執
    行刑，合併執行之，併此敘明。
四、本院前曾發函通知受刑人得對本件檢察官聲請定應執行之刑
    表示意見，經被告於110年9月28日表示無意見等情，有本院
    刑事庭110年9月24日中院平刑禮110聲字第3349號函、受刑
    人陳述意見狀各1紙在卷可稽(見本院卷第25、27頁)，並綜
    合斟酌受刑人犯罪行為之不法與罪責程度、所犯附表所示各
    罪分別為2次公共危險及1次肇事逃逸等犯罪、彼此之關聯性
    、數罪對法益侵害之加重效應、罪數所反映之受刑人人格特
    性與犯罪傾向，及對其施以矯正之必要性等節，並衡以各罪
    之原定刑期、定應執行刑之外部性界限及內部性界限各節，
    進而為整體非難之評價，爰定應執行刑如主文所示。
據上論斷，應依刑事訴訟法第477條第1項，刑法第53條、第51條
第5款，裁定如主文。 
中　　華　　民　　國　　110 　年　　11　　月　　12　　日
                  刑事第十五庭  法  官  湯有朋
以上正本證明與原本無異。
如不服本裁定，應於送達後五日內，向本院提出抗告狀。
                                書記官  黃美雲
中　　華　　民　　國　　110 　年　　11　　月　　12　　日

附表：
編           號          1.         2.         3. 罪           名  不能安全駕駛致交通危險罪 肇事逃逸 不能安全駕駛致交通危險罪 宣     告    刑  有期徒刑4月，併科罰金新臺幣3萬元，有期徒刑如易科罰金，罰金如易服勞役，均以新臺幣1,000元折算1日 有期徒刑10月，如易科罰金，以新臺幣1,000元折算1日 有期徒刑4月，如易科罰金，以新臺幣1,000元折算1日 犯   罪  日  期  108年10月23日 108年11月7日 108年4月8日 偵查（自訴）機關年度案號  臺灣臺中地方檢察署108年度速偵字第6029號 臺灣臺中地方檢察署109年度偵字第4060號 臺灣臺中地方檢察署109年度撤緩偵字第409號 最後事實審 法        院 臺灣臺中地方法院 臺灣臺中地方法院 臺灣臺中地方法院  案        號 108年度豐交簡字第942號 109年度交訴字第136號 110年度中交簡字第1393號  判 決 日  期 108年11月13日 109年7月28日 110年7月14日 確定判決 法        院 臺灣臺中地方法院 臺灣臺中地方法院 臺灣臺中地方法院  案        號 108年度豐交簡字第942號 109年度交訴字第136號 110年度中交簡字第1393號  判決確定日期 108年12月9日 109年8月25日 110年8月10日 是否為得易科罰金或易服社會勞動之案件  是 否 是 備           註  臺灣臺中地方檢察署109年度執字第109號(已執畢) 臺灣臺中地方檢察署109年度執字第13663號 臺灣臺中地方檢察署110年度執字第10408號